hr-HR: Željezarija > Vodoinstalaterska oprema > Oprema i dijelovi za vodoinstalatersku opremu > Dodaci za umivaonike: Noge za umivaonik
fi: Rakentaminen > Putkityöt > Putkien kiinnitys ja osat > Miesten asusteet: Pesualtaan jalat
lt-LT: Techninė įranga > Santechnika > Santechnikos įranga ir dalys > Kriauklės priedai: Kriauklių kojelės
it: Articoli di ferramenta > Prodotti idraulici > Ferramenta per la riparazione di impianti idraulici > Accessori lavandini: Gambe lavandini
de: Heimwerkerbedarf > Sanitär > Zubehör für sanitäre Anlagen > Waschbecken- & Spülenzubehör: Waschbeckenfüße
ro-RO: Feronerie > Instalații sanitare > Accesorii de feronerie și piese pentru instalații sanitare > Accesorii pentru chiuvete: Picioare pentru chiuvete
pt-BR: Ferragens > Encanamento > Peças e ferragens para fixação de encanamento > Acessórios para pia: Suportes para pias de banheiro
el: Υλικά κατασκευών > Υδραυλικές εγκαταστάσεις > Εξαρτήματα & ανταλλακτικά υδραυλικών ειδών > Αξεσουάρ νιπτήρα: Πόδια νιπτήρα
nl: Bouwmaterialen > Loodgieterswerk > Onderdelen voor sanitair > Gootsteenbenodigdheden: Ophangsysteem gootsteen
th: ฮาร์ดแวร์ > ระบบท่อประปา > ฮาร์ดแวร์และชิ้นส่วนสำหรับงานท่อ > อุปกรณ์อ่างล้างหน้า: ขาตั้งอ่างล้างหน้า
pt-PT: Equipamento > Canalização > Peças e equipamento de fixação de canalização > Acessórios de lavatório: Pernas de lavatório
sv: Metallprodukter > Rörmokeri > Vattenkransutrustning och -delar > Tvättställstillbehör: Ben till tvättställ
ja: DIY用品 > 水道設備 > 配管固定具・パーツ > シンク関連用品: シンク用脚
nb: Maskinvare > Rørlegging > Utstyr og deler for rørmontering > Vasktilbehør: Dusjføtter
zh-TW: 硬體 > 管線 > 衛生器具和零件 > 水槽配件: 水槽腳架
pl: Sprzęt > Systemy hydrauliczne > Armatura wodociągowa i części > Akcesoria do umywalek: Nogi do umywalek
cs: Kutilství a řemeslo > Vodoinstalace > Instalatérské potřeby a součástky > Dřezy a umyvadla – příslušenství: Dřezové nožičky
vi: Phần cứng > Đường ống > Bộ phận và phần cứng của thiết bị đường ống > Phụ kiện bồn rửa: Chân đỡ chậu rửa
tr: Hırdavat > Sıhhi tesisat > Su Tahliye Teçhizatı ve Parçaları > Lavabo Aksesuarları: Lavabo Ayakları
ko: 철물 > 배관 > 배관 시설 장비/부품 > 개수대 부대용품: 개수대 다리
sk-SK: Náradie > Vodoinštalačné práce > Príslušenstvo a diely pre vodovodné armatúry > Príslušenstvo pre umývadlo: Nohy umývadla
fr: Quincaillerie > Plomberie > Pièces et matériel de plomberie > Accessoires pour éviers: Pieds de lavabo
da: Isenkram > Sanitet > Dele til sanitære installationer > Vask – tilbehør: Ben til vask
ru: Оборудование и технические изделия > Системы водоснабжения и водоотведения > Комплектующие и детали для сантехнического оборудования > Аксессуары для раковин: Ножки для раковин
en: Hardware > Plumbing > Plumbing Fixture Hardware & Parts > Sink Accessories: Sink Legs
hu: Hardver > Vízvezeték > Vízvezeték-szerelvény-hardver és -alkatrészek > Mosogatókiegészítők: Mosogatólábak
bg-BG: Железария > Водоснабдяване и канализация > Аксесоари и части за ВиК оборудване > Аксесоари за мивка: Крака за мивка
es: Bricolaje > Fontanería > Piezas y herramientas para componentes de fontanería > Accesorios de lavabo: Pies de lavabo
zh-CN: 五金/硬件 > 管道 > 水管装置和部件 > 水槽配件: 水槽支架
sl-SI: Gradbena oprema > Vodovod > Strojna oprema in deli za vodovodne napeljave > Dodatki za umivalnik: Noge za umivalnik